臺灣新北地方法院行政訴訟裁定
111年度行執字第5號
聲  請  人
即債 權 人  陸軍第六軍團砲兵第二一指揮部

代  表  人  張冠軍  
代  理  人  梁安玓  
相對人
即債 務 人  陳柏傑  

            陳美妙  
上列當事人間強制執行事件，本院裁定如下：
    主  文
聲請駁回。
聲請訴訟費用由聲請人負擔。
    理  由
一、按執行程序，除本法別有規定外，應視執行機關為法院或行
    政機關而分別準用強制執行法或行政執行法之規定，行政訴
    訟法第306條第2項定有明文。次按，「債權人聲請強制執行
    ，應依左列規定，提出證明文件：一、依第4條第1項第1款
    聲請者，應提出判決正本並判決確定證明書或各審級之判決
    正本。二、依第4條第1項第2款聲請者，應提出裁判正本。
    三、依第4條第1項第3款聲請者，應提出筆錄正本。四、依
    第4條第1項第4款聲請者，應提出公證書。五、依第4條第1
    項第5款聲請者，應提出債權及抵押權或質權之證明文件及
    裁定正本。六、依第4條第1項第6款聲請者，應提出得為強
    制執行名義之證明文件。」，強制執行法第6條第1項亦定有
    明文。又強制執行程序，聲請人之聲請，有聲請不合程式或
    不備其他要件之情形者，法院應以裁定駁回之，但其情形可
    以補正者，審判長應定期間先命補正，強制執行法第30條之
    1、行政訴訟法第307條之1分別準用民事訴訟法第249條第1
    項第6款規定甚明。
二、查，本件聲請人即債權人乃係主張本於志願士兵服役條例授
    權訂定之志願士兵不適服現役賠償辦法第4條規定，向管轄
    之本院行政訴訟庭聲請對相對人即債務人陳柏傑、陳美妙為
    強制執行（見本院卷第47頁）。核屬關於金錢請求權之執行
    ，執行機關復為法院，依上開規定，自應準用強制執行法之
    規定。又依志願士兵不適服現役賠償辦法第2條、第4條規定
    ，本件應以載明「發生賠償義務時，自願接受執行意旨」之
    志願書及保證書為執行名義（見同上），依強制執行法第6
    條第1項第6款規定，自應提出得為該強制執行名義之證明文
    件正本。然聲請人聲請強制執行，並未依前述規定提出上開
    文件之正本，其聲請顯然不合程式。經本院於民國（下同）
    111年3月22日以裁定命聲請人於裁定送達後5日內補正，該
    裁定並於同年月28日對聲請人為送達乙節，有本院111年度
    行執字第5號裁定、本院行政訴訟送達證書各1 份可參（見
    本院卷第51至53頁）。聲請人迄今仍未補正，亦有本院收文
    資料查詢清單、收狀資料查詢清單可佐（見本院卷第55至57
    頁），揆諸上開說明，聲請人之聲請洵非合法，應予駁回。
三、依行政訴訟法第306第2項、第307條之1，強制執行法第30條
    之1 ，民事訴訟法第249條第1項第6款、第95條、第78條，
    裁定如主文。　　
中　　華　　民　　國　　111 　年　　4 　　月　　12　　日
               行政訴訟庭 法　官　黃若美
以上正本係依原本作成。
如不服本裁定，應於裁定送達後10日內，以原裁定違背法令為理
由，向本院提出抗告狀（須按他造人數附繕本）。
                          書記官　張文泉
中　　華　　民　　國　　111 　年　　4 　　月　　12　　日